臺灣士林地方法院刑事判決
111年度易字第264號
公  訴  人  臺灣士林地方檢察署檢察官
被      告  吳立彭



上列被告因竊盜案件，經檢察官提起公訴（111年度偵字第4963
號），本院判決如下：
    主    文
吳立彭犯竊盜罪，處拘役伍日，如易科罰金，以新臺幣壹仟元折
算壹日。未扣案之犯罪所得新臺幣參佰參拾元沒收，於全部或一
部不能沒收或不宜執行沒收時，追徵其價額。
    事    實
一、吳立彭意圖為自己不法之所有，基於竊盜之犯意，於民國11
    1年1月12日上午8時40分許，在臺北市○○區○○○○○0號出口旁
    ，徒手竊取鍾政宇停放該處，未上鎖之自行車1輛（已發還
    ）。
二、案經鍾政宇訴由臺北市政府警察局士林分局報請臺灣士林地
    方檢察署檢察官偵查起訴。
　　理    由
一、按被告以外之人於審判外之言詞或書面陳述，除法律有規定
    者外，不得作為證據；又被告以外之人於審判外之陳述，雖
    不符合刑事訴訟法第159條之1至第159條之4之規定，而經當
    事人於審判程序同意作為證據，法院審酌該言詞陳述或書面
    陳述作成時之情況，認為適當者，亦得為證據，而當事人、
    代理人或辯護人於法院調查證據時，知有上開不得為證據之
    情形，而未於言詞辯論終結前聲明異議者，視為有前項之同
    意，刑事訴訟法第159條第1項及第159條之5分別定有明文。
    本判決後述所引之各項證據，其屬傳聞證據之部分，檢察官
    、被告吳立彭於本院審理程序時均表示無意見（本院易卷第
    41、42頁），且渠等於言詞辯論終結前，對於該等證據之證
    據能力均未再爭執，本院審酌該等證據資料製作時之情況，
    尚無違法不當或證明力明顯過低之瑕疵，與本案待證事實復
    俱有關聯性，認以之作為本案證據應屬適當，揆諸前開規定
    ，該等證據具有證據能力。至其餘本案認定犯罪事實之非供
    述證據，均與本案事實具有關聯性，並無事證足認有違背法
    定程序或經偽造、變造等情事，且經本院依法踐行調查程序
    ，檢察官、被告對於上開證據之證據能力均未爭執，依刑事
    訴訟法第158條之4之反面解釋，亦均有證據能力。　　
二、上揭事實，業據被告於本院審理時坦承不諱，核與證人即告
    訴人鍾政宇、證人林聖芬於警詢中之證述內容相符，並有監
    視器錄影光碟、上開監視器錄影畫面翻攝照片、順吉自行車
    行買賣登記簿在卷可佐，被告上開任意性自白與事證相符而
    足採信。從而，本案事證明確，被告上開犯行，洵堪認定。
三、論罪科刑：
　㈠核被告所為，係犯刑法第320條第1項之竊盜罪。　　　
　㈡爰審酌被告任意竊取他人財物，造成被害人財物損失，顯見
    其法治觀念薄弱，對他人財產法益未有尊重之態度，實不可
    取；惟念其犯後終知坦承犯行，態度尚可，兼衡其犯罪動機
    、目的、徒手竊取之手段、所竊取之物品價值非鉅，其所竊
    取之物已返還告訴人，有告訴人之警詢筆錄、贓物認領保管
    單在卷可稽，佐以被告自94年起罹患思覺失調症迄今，與一
    般正常成年人之狀態有異，暨被告於本院審理時自陳大學畢
    業之智識程度，之前工作做過廣告公司副理、在自立晚報管
    理經銷商、三重客運課長退休，退休時之年薪約新臺幣（下
    同）60萬元，目前經濟來源為勞保年金，2位姊姊以及1位哥
    哥的資助，獨居，離婚，有一成年之兒子，但沒有同住之家
    庭經濟與生活狀況等一切情狀，量處如主文所示之刑，並諭
    知易科罰金之折算標準，以示懲儆。
　㈢被告竊取之自行車1輛業經其變賣給林聖芬，因此獲得330元
    之現金，此部分業據證人林聖芬於警詢中之證述明確，有前
    述順吉自行車行買賣登記簿可證，屬被告之犯罪所得，應依
    刑法第38條之1第1項前段、第3項之規定宣告沒收，並於全
    部或一部不能沒收或不宜執行沒收時，追徵其價額。
據上論斷，應依刑事訴訟法第299條第1項前段，判決如主文。
本案經檢察官曾揚嶺提起公訴，檢察官林嘉宏到庭執行職務。
中　　華　　民　　國　　111 　年　　7 　　月　　27　　日
                  刑事第三庭　法  官  林正忠
以上正本證明與原本無異。
如不服本判決應於收受判決後20日內向本院提出上訴書狀，並應
敘述具體理由。其未敘述上訴理由者，應於上訴期間屆滿後20日
內向本院補提理由書（均須按他造當事人之人數附繕本）「切勿
逕送上級法院」。
因疫情而遲誤不變期間，得向法院聲請回復原狀。
                              書記官  張佩旻
中　　華　　民　　國　　111 　年　　8 　　月　　1 　　日
附錄本案論罪科刑法條全文
刑法第320條第1項
意圖為自己或第三人不法之所有，而竊取他人之動產者，為竊盜
罪，處5年以下有期徒刑、拘役或50萬元以下罰金。